【裁判字號】    89,交上易,35
【裁判日期】    890331
【裁判案由】    過失傷害
【裁判全文】
臺灣高等法院高雄分院刑事判決                    八十九年度交上易字第三五號
    上  訴  人
    即  被  告  乙○○
右上訴人因過失傷害案件，不服台灣高雄地方法院八十八年度交易字第二九二號中華
民國八十八年七月二十八日第一審判決（起訴案號：台灣高雄地方法院檢察署八十八
年度偵字第四五七八號），提起上訴，本院判決如左：
    主  文
上訴駁回。
    事實及理由
一、本案經本院審理結果，認第一審判決以被告乙○○駕車肇事，致被害人受傷，所
    為係犯刑法第二百八十四條第一項前段之普通過失傷害罪；其無駕駛執照駕車肇
    事因而致人受傷，依法應負刑事責任，依道路交通管理處罰條例第八十六條第一
    項之規定，加重其刑；且被告於肇事後向現場處理警員坦承肇事而接受裁判，依
    刑法第六十二條前段之規定減輕其刑（論結欄漏引刑法第六十二條前段，應予訂
    正），並審酌被告過失之程度，迄今尚未與被害人達成和解賠償損害及被害人受
    傷情形尚非輕微等情狀，量處有期徒刑伍月，並諭知易科罰金之折算標準為參佰
    元折算壹日，認事用法及量刑均無不當，應予維持，並引用第一審判決書記載之
    事實、證據及理由。
二、被告乙○○上訴意旨雖以：被告肇事後對於本件犯行，迭於警訊及偵審中坦承不
    諱，已深知悔悟，被告無照駕車肇事，理應依法處罰，惟被告上有父母待奉養，
    而每月薪資所得不過新台幣三萬元，實無力負擔十數萬元之罰金，請准酌減其刑
    云云。惟查，告訴人甲○○於本院調查時到庭指稱：「（是否有和解？）沒有，
    肇事後迄今，他（指被告）避不見面，不聞不問，且他沒有駕照，就開車。」（
    見本院八十九年三月二日訊問筆錄）被告乙○○無照駕車疏於注意車前狀況，採
    取適當之安全措施，肇事致使被害人謝怡妮受傷，其過失程度重大，而被害人謝
    怡妮因而受有頭部外傷併顱內出血之傷害，受害情節並非輕微，迄今尚未與被害
    人達成和解賠償損害，原審判處有期徒刑伍月，並諭知易科罰金之折算標準為參
    佰元折算壹日，量刑尚屬允當。被告乙○○上訴意旨，指摘原判決量刑過重，請
    求酌減其刑，為無理由，應予駁回。
三、據上論斷，應依刑事訴訟法第三百六十八條、第三百七十三條，判決如主文。
本案經檢察官羅正平到庭執行職務。
中    華    民    國     八十九     年       三       月     三十一    日
                              臺灣高等法院高雄分院刑事第三庭
                                  審判長法官  莊秋桃
                                        法官  謝宏宗
                                        法官  陳中和
右正本證明與原本無異。
不得上訴。
                                      書記官  劉博文
中    華    民    國     八十九     年       四       月      五      日
本件論罪科刑法條：
刑法二百八十四條第一項前段
  因過失傷害人者，處六月以下有期徒刑、拘役或五百元以下罰金。
                                                                      Ｋ
附件：
臺灣高雄地方法院刑事判決                        八十八年度交易字第二九二號
    公  訴  人  臺灣高雄地方法院檢察署檢察官
    被      告  乙○○  男三十四歲（民國○○○年○月○○日生）
                        住高雄市○○區○○路卅一號
                        身分證統一編號：Ｚ000000000號
右列被告因過失傷害案件，經檢察官提起公訴 (八十八年度偵字第四五七八號)，本
院判決如左：
    主  文
乙○○因過失傷害人，處有期徒刑伍月，如易科罰金，以佰元折算壹日。
    事  實
一、乙○○未考領自用小客車駕駛執照，於民國八十七年十二月二十六日上午一時十
    五分許，駕駛車牌號碼ＯＮ─七二五七號自用小客車，沿高雄市○○○路由南向
    北行駛（公訴人誤載為民族路），途經該路二五００號前，應注意汽車行駛時，
    駕駛人應注意車前狀況，並隨時採取必要之安全措施，且依當時情形，天候晴、
    夜間有照明、路面乾燥、無缺陷、無障礙物、視距良好，又無不能注意之情形，
    乃竟疏未注意自後撞及劉原彰所駕駛行駛於慢車道，搭載謝怡妮之車號ＯＰＲ—
    二七二號機車，致劉原彰（未據告訴）與謝怡妮人車倒地，謝怡妮因此受有頭部
    外傷併顱內出血之傷害，經送醫急救後於八十八年一月四日出院。乙○○於肇事
    後向現場處理警員坦承肇事而接受裁判。
二、案經謝怡妮（七十一年四月十七日生）之法定代理人甲○○訴請臺灣高雄地方法
    院檢察署檢察官偵查起訴。
    理  由
一、訊據被告乙○○供認有於前揭時地駕車不慎肇事，並撞傷告訴人謝怡妮之事實不
    諱，核與告訴人甲○○、被害人謝怡妮於偵審中指訴之情節相符，復有長庚紀念
    醫院出具之診斷證明書一張在卷可資佐証。
二、按駕駛人駕駛汽車，應注意車前狀況，並隨時採取必要之安全措施，道路交通安
    全規則第九十四條第三項定有明文。被告於右揭時地駕車本應注意上揭規定。經
    查，依道路交通事故調查報告表所載，被告所駕駛之自用小客車在慢車道留有煞
    車痕，機車刮地痕亦在慢車道上，足見被告是在慢車道上撞及被害人所搭乘之機
    車，是被告辯稱被害人之機車騎到快車道上一點點，亦有過失云云，尚不足採。
    且依當時情形，天候晴、夜間有照明、路面乾燥、無缺陷、無障礙物、視距良好
    ，又無不能注意之情形，乃竟疏於注意車前狀況，採取適當之安全措施，致肇事
    使被害人謝怡妮受傷，其有過失，已經明顯。被害人因本件車禍受傷，與被告之
    過失行為間有相當因果關係，事證明確，被告過失傷害犯行，已堪認定。
三、本件被告駕車肇事，致被害人受傷，核其所為，係犯刑法第二百八十四條第一項
    前段之普通過失傷害罪。又被告無駕駛執照駕車肇事因而致人受傷，依法應負刑
    事責任，應依道路交通管理處罰條例第八十六條第一項之規定，加重其刑。末查
    ，被告於肇事後向現場處理警員坦承肇事而接受裁判，此經證人即警員陳天進到
    庭證述屬實，為對於未發覺之犯罪自首而接受裁判，應依刑法第六十二條前段之
    規定減輕其刑。審酌被告前開過失之程度，迄今尚未與告訴人達成和解賠償告訴
    人損害及告訴人受傷情形尚非輕微等一切情狀，爰量處如主文所示之刑，並諭知
    易科罰金之折算標準。
據上論斷，應依刑事訴訟法第二百九十九條第一項前段，道路交通管理處罰條例第八
十六條第一項，刑法二百八十四條第一項前段、第四十一條，罰金罰鍰提高標準條例
第一條前段、第二條，判決如主文。
中      華      民      國    八十八    年      七      月    二十八    日
                                  臺灣高雄地方法院交通法庭
                                      法    官    楊   晉   佳
右為正本，係照原本作成，證明與原本無異。
如不服本判決，應於送達後十日內，向本院提出上訴狀。
                                      書 記 官    王   麒   雄
中      華      民      國    八十 八    年     七     月     二十八    日
附錄本判決論罪之法條：
刑法二百八十四條第一項前段
  因過失傷害人者，處六月以下有期徒刑、拘役或五百元以下罰金。


司法院資訊處製作；財團法人民間司法改革基金會備份。
